【裁判字號】    97,上訴,3
【裁判日期】    970128
【裁判案由】    違反毒品危害防制條例
【裁判全文】
臺灣高等法院高雄分院刑事判決           97年度上訴字第3號
上 訴 人  臺灣高雄地方法院檢察署檢察官
被    告  甲○○
                  現於臺灣高雄看守所羈押中
上列上訴人因違反毒品危害防制條例案件，不服臺灣高雄地方法
院96年度訴字第4692號中華民國96年11月29日第一審判決（起訴
案號：臺灣高雄地方法院檢察署96年度毒偵字第8523號），提起
上訴，本院依簡式審判程序判決如下：
     主  文
上訴駁回。
     事  實
一、甲○○前於民國89年間因施用毒品案件，經臺灣高雄地方法
    院（下稱高雄地院）以89年度毒聲字第7607號裁定送觀察、
    勒戒後，認有繼續施用毒品傾向，再經以89年度毒聲字第79
    59號裁定令入戒治處所施以強制戒治，嗣經裁定停止戒治，
    所餘戒治期間並付保護管束，而於90年10月27日執行完畢，
    並經臺灣高雄地方法院檢察署檢察官於91年7 月25日以91年
    度戒毒偵字第648 號為不起訴處分確定。嗣於前開觀察、勒
    戒及強制戒治執行完畢後5 年內，於91年間施用第一級毒品
    海洛因及施用第二級毒品安非他命，經高雄地院以92年度訴
    字第1466號判決分別判處有期徒刑1 年、4 月，並定應執行
    刑1 年2 月確定。於93年間施用第一級毒品海洛因，經高雄
    地院以93年度訴字第2019號判決判處有期徒刑1 年2 月（原
    判決誤載為1 年）確定，上開2 案接續執行，於95年4 月25
    日縮短刑期執行完畢。詎仍不知戒絕毒癮，明知海洛因及甲
    基安非他命分別係毒品危害防制條例第2 條第2 項第1 款、
    第2 款所明定之第一、二級毒品，不得持有及施用，仍分別
    基於施用第一級毒品海洛因及第二級毒品甲基安非他命之犯
    意，而為下列施用毒品行為：
  (一)於96年3月9日某時，在甲○○位於高雄縣茄萣鄉○○村○○
    路○段267巷31號住處，以將第一級毒品海洛因摻水置於注射
    針筒內施打身體之方式，施用第一級毒品海洛因1 次。嗣於
    96年3 月10日7 時許，因形跡可疑，為警在高雄縣路竹鄉○
    ○村○○路548 號旁空地工寮內盤查查獲，並經其同意採其
    尿液送驗後，呈嗎啡陽性反應，而查獲上情。
  (二)於96年5 月2 日凌晨3 時許，在上址以上開方式施用第一級
    毒品海洛因1 次，另於同日下午1 時許，以將第二級毒品甲
    基安非他命置於玻璃吸食器內燒烤吸取其煙霧之方式，施用
    第二級毒品甲基安非他命1 次。嗣於96年5 月2 日14時50分
    許，因涉犯竊盜案件，為警在高雄縣茄萣鄉○○村○○段19
    之355 地號後方查獲，且警方經其同意採其尿液送驗後，呈
    嗎啡及甲基安非他命陽性反應，而查獲上情。
二、案經高雄縣政府警察局湖內分局報請臺灣高雄地方法院檢察
    署偵查起訴。
     理  由
一、訊據被告甲○○對於上開犯罪事實坦承不諱，且被告於96年
    3 月10日10時25分許所採集之尿液，經送驗結果，呈嗎啡陽
    性反應，於96年5 月2 日18時許所採集之尿液，經送驗結果
    ，呈嗎啡及甲基安非他命陽性反應，此有臺灣檢驗科技股份
    有限公司96年3 月28日報告編號KＺ000000000000號、96年5
    月15日報告編號KＺ000000000000號濫用藥物尿液檢驗報告、
    高雄縣政府警察局湖內分局嫌犯代號與真實姓名對照表、路
    竹分駐所查獲毒品案件嫌犯尿液對照表各1 份附卷可稽。是
    被告前揭出於任意性之自白與事實相符，被告分別施用第一
    級毒品海洛因2 次、施用第二級毒品甲基安非他命1 次之犯
    行，堪以認定。
二、被告甲○○前於89年間因施用毒品案件，經裁定送觀察、勒
    戒後，再經裁定令入戒治處所施以強制戒治，於90年10月27
    日執行完畢，其後於91年及93年間復因施用第一、二級毒品
    ，經法院判決確定，此有高雄地院院內索引卡紀錄表報表、
    臺灣高等法院被告前案紀錄表各1 紙在卷足參，是被告於觀
    察、勒戒及強制戒治執行完畢後5 年內已經再犯，而被依法
    追訴處罰，本件被訴犯罪事實雖為初犯觀察、勒戒執行完畢
    釋放5 年後，然被告在強制戒治後與本案犯行間，已有多次
    施用毒品犯行，與毒品危害防制條例第20條第3 項規定之「
    5 年後再犯」之情形有別，且因已於5 年內已多次施用毒品
    ，顯見其再犯率甚高，原實施觀察、勒戒，已無法收其實效
    ，而無5 年戒斷期之存在，自無再經觀察、勒戒及強制戒治
    之必要，應逕行追訴處罰。
三、查海洛因、甲基安非他命分別係毒品危害防制條例第2 條第
    2 項所稱之第一級、第二級毒品，不得非法持有、施用。核
    被告甲○○所為2 次施用第一級毒品行為及1 次施用第二級
    毒品行為，分別係犯毒品危害防制條例第10條第1 項之施用
    第一級毒品罪及同條例第10條第2 項之施用第二級毒品罪。
    其施用第一級、第二級毒品前後，持有海洛因、甲基安非他
    命之低度行為，應為施用之高度行為所吸收，不另論罪。其
    先後3 次施用毒品犯行，犯意各別，行為分殊，應予分論併
    罰。被告有如事實欄所載之前科，經分別判處罪刑，並接續
    執行而於95年4 月25日縮短刑期執行完畢，有臺灣高等法院
    被告前案紀錄表1 份在卷可參，其受有期徒刑之執行完畢後
    ，5 年以內故意再犯本件有期徒刑以上之罪，均為累犯，均
    應依刑法第47條第1 項之規定，加重其刑。
四、原審以被告犯罪事證明確，適用毒品危害防制條例第10條第
    1 項、第2 項，刑法第11條前段、第47條第1 項、第51條第
    5 款，中華民國96年罪犯減刑條例第2 條第1 項第3 款、第
    7 條、第11條，爰審酌被告經觀察、勒戒、強制戒治及經刑
    事處罰後，仍不知戒惕，無視於毒品對於自身健康之戕害及
    國家對於杜絕毒品犯罪之禁令，再次施用毒品，惡性非輕，
    然念及坦承犯行及所犯為自戕行為等一切情狀，分別量處有
    期徒刑9 月（96年3 月9 日施用海洛因）、10月（96年5 月
    2 日施用海洛因）、6 月（96年3 月9 日施用甲基安非他命
    ）如主文所示之刑。又查被告所為事實欄一(一)之犯罪行為時
    間於96年4 月24日以前，核符中華民國96年罪犯減刑條例第
    2 條第1 項第3 款規定，應減其宣告刑二分之一，並定應執
    行刑。經核認事用法均無違誤，量刑亦稱允當，檢察官上訴
    意旨以原審量處被告各罪之宣告刑相對較低，實有予他人誤
    認施用毒品越多次，判決刑度越低之情事，有違罪刑相當原
    則，亦與刑法刪除連續犯規定意旨相左云云，指摘原判決不
    當，為無理由，應予駁回。
據上論斷，應依刑事訴訟法第368 條，判決如主文。
本案經檢察官張其主到庭執行職務。
中    華    民    國    97    年    1    月     28    日
                  刑事第三庭    審判長法官  周賢銳
                                      法官  謝宏宗
                                      法官  趙文淵
以上正本證明與原本無異。
第一級毒品部分如不服本判決，應於收受本判決後10日內向本院
提出上訴書狀，其未敘述上訴理由者，並得於提起上訴後10日內
向本院補提理由書狀（均須按他造當事人之人數附繕本）「切勿
逕送上級法院」。
其餘不得上訴。
中    華    民    國    97    年    1    月     28    日
                                    書記官  賴梅琴
附錄本案論罪科刑法條
毒品危害防制條例第10條
施用第一級毒品者，處 6 月以上 5 年以下有期徒刑。
施用第二級毒品者，處 3 年以下有期徒刑。


司法院資訊處製作；財團法人民間司法改革基金會備份。
